# 同一控制问题

提问人：lyl4150 时间：2010-09-06 22:56:48
请教各位： 1 、准备上创业板，申报期内集团内部重组，进行了同一控制下控股合并，原来：甲乙控股A、B、C，A的业绩很少。
2009 年重组后：甲乙仍控股A，A控股B和C，上市主体确定为A。把B和C装入A，因同一控制的合并编制下比较报表时，视同参与合并各方在最终控制方开始实施控制时即以目前的状态存在，请问：业绩是否可以连续计算？属于经常性损益吗？
2 、创投企业的股权转让收益是经常性损益吗？（可以说，转让股权就是创投企业的经营范围

回答人：chenyiwei
“业绩连续计算”和“是否作为非经常性损益”是两个概念。只要符合《首次公开发行股票并在创业板上市管理暂行办法》第十条的条件，原有限公司在变更前的业绩都是可以连续计算的（但应关注：如果同一控制下重组取得的资产、营业收入、净利润等占比较大的，应比照证监会公告[2008]22号的规定处理）。但同一控制下合并中被合并方在合并日前实现的净利润须作为非经常性损益。 创投企业通过正常的退出途径处置其投资的企业的股权的损益可以作为经常性损益（但应在附注中说明原因）。但创投行业本身并不是创业板鼓励的行业。